【裁判字號】    98,簡上,1204
【裁判日期】    990226
【裁判案由】    傷害等
【裁判全文】
臺灣桃園地方法院刑事判決            98年度簡上字第1204號
公  訴  人  臺灣桃園地方法院檢察署檢察官
上  訴  人
即  被  告  甲○○
            乙○○
上列上訴人即被告因傷害等案件，不服本院中華民國98年11月26
日98年度桃簡字第2356號第一審刑事簡易判決（檢察官聲請簡易
判決處刑案號：98年度偵字第12735 號），提起上訴，本院管轄
第二審之合議庭判決如下：
    主  文
上訴均駁回。
被告均緩刑參年。
    事實及理由
一、本案經本院審理結果，認第一審判決被告甲○○、乙○○共
    同犯刑法第28條、第277 條第1 項之傷害罪，各處有期徒刑
    3 月，如易科罰金以新臺幣（下同）1,000 元折算1 日，又
    被告乙○○犯同法第305 條之恐嚇危害安全罪，處拘役30日
    ，如易科罰金以1,000 元折算1 日。其認事、用法及量刑均
    無不當，應予維持，並引用第一審判決書及檢察官聲請簡易
    判決處刑書記載之犯罪事實、證據及理由並補充：(一)被告甲
    ○○、乙○○於本院之自白（見本院99年1 月12日準備程序
    筆錄第2 頁、99年2 月23日審判筆錄第3 頁）。(二)被告於本
    院審判中之自白，核與原審引用檢察官聲請簡易判決處刑書
    所載之證據相符，足見被告任意性之自白與事實相符，本案
    事證明確，被告犯行洵堪認定，應依法論科。
二、被告上訴意旨均略以：本案係因停車糾紛，一時衝動，並非
    預謀或蓄意傷害告訴人，原審判決刑度過重云云。
三、經查：
  (一)上訴人即被告對於犯罪事實均已坦承不諱，且有原審引用檢
    察官聲請簡易判決處刑書所列證據可資佐證，足認被告2 人
    確有原審認定之犯行，原審以被告2 人共同犯犯傷害罪，又
    被告乙○○犯恐嚇危害安全罪，分別量處前揭之刑度並諭知
    易科罰金之折算標準，未逾越法律規定之科刑範圍，量刑亦
    稱妥適，難謂有何違法可言。是被告上訴，指摘原判決不當
    ，為無理由，應予駁回。
  (二)被告乙○○前未曾因故意犯罪受有期徒刑以上刑之宣告，被
    告甲○○前雖因故意犯罪受有期徒刑以上刑之宣告，執行完
    畢後，5 年以內未曾因故意犯罪受有期徒刑以上刑之宣告，
    均有臺灣高等法院被告前案紀錄表各1 份在卷可稽，爰審酌
    被告因酒後停車糾紛，一時失慮，致罹刑章，犯後坦承犯行
    ，態度良好，且已與告訴人成立和解，分別當庭賠償告訴人
    2 萬元整並向告訴人致歉，均經記明筆錄，告訴人復表示不
    再追究等一切情狀，堪認被告深具悔意，經此偵、審程序及
    科刑教訓後，應當知所警惕，信無再犯之虞，本院因認對於
    被告等所宣告之刑，以暫不執行為適當，爰依刑法第74條第
    1 項第1 款規定，均併予宣告緩刑3 年，以啟自新。
據上論斷，依刑事訴訟法第455 條之1 第1 項、第3 項、第368
條、第373 條，刑法第74條第1 項第1 款、第2 款，判決如主文
。
本案經檢察官楊凱真到庭執行職務。
中    華    民    國    99    年    2    月    26    日
                  刑事第七庭審判長法  官  蕭世昌
                                  法  官  蔡世芳
                                  法  官  毛松廷
以上正本證明與原本無異。
不得上訴。
                                  書記官  陳恩如
中    華    民    國    99    年    2     月    26    日
附錄本判決論罪科刑之法條：
中華民國刑法第277條
（普通傷害罪）
傷害人之身體或健康者，處 3 年以下有期徒刑、拘役或 1 千元
以下罰金。
犯前項之罪因而致人於死者，處無期徒刑或 7 年以上有期徒刑
；致重傷者，處 3 年以上 10 年以下有期徒刑。
中華民國刑法第305條
（恐嚇危害安全罪）
以加害生命、身體、自由、名譽、財產之事，恐嚇他人致生危害
於安全者，處 2 年以下有期徒刑、拘役或 3 百元以下罰金。

司法院資訊處製作；財團法人民間司法改革基金會備份。
